#topic modeling

<!--
  
  ## Tópicos para os 5 romances
  
  ```{r topic-modeling, cache=T}

dfm_word_freq <- df_livros_clean  %>%
  count(livro, word, sort=T) %>%
  cast_dfm(livro, word, n)

# atenção: muito demorado!
topic_model <- stm(dfm_word_freq, K = 4, 
                   verbose = FALSE, init.type = "Spectral")
```

Palavras associadas aos 4 tópicos:
  
  ```{r}
td_beta <- tidy(topic_model)

td_beta %>%
  group_by(topic) %>%
  top_n(10, beta) %>%
  ungroup() %>%
  mutate(topic = paste0("Topic ", topic),
         term = reorder_within(term, beta, topic)) %>%
  ggplot(aes(term, beta, fill = as.factor(topic))) +
  geom_col(alpha = 0.8, show.legend = FALSE) +
  facet_wrap(~ topic, scales = "free_y") +
  coord_flip() +
  scale_x_reordered() +
  labs(x = NULL, y = expression(beta),
       title = "Maiores probabilidades de palavras por tópico")
```

-->
  
  <!--
  Distribuição de tópicos por livros

```{r}
td_gamma <- tidy(topic_model, matrix = "gamma",                    
                 document_names = rownames(dfm_word_freq))

ggplot(td_gamma, aes(gamma, fill = as.factor(topic))) +
  geom_histogram(alpha = 0.8, show.legend = FALSE) +
  facet_wrap(~ topic, ncol = 2) +
  labs(title = "Distribuição de probabilidade de documento para cada tópico",
       subtitle = "Cada tópico é associado a 1-2 palavras",
       y = "Número de Livros", x = expression(gamma)) 

```

--->


## tentativa de facet: pesquisar mais

# 
# wordclouds <- df_livros_clean$livro%>%unique() %>% map(~{
#   df_livros_clean %>%
#     filter(livro==.x) %>%
#     count(word, sort=T) %>%
#     with(wordcloud(word, n, random.order = FALSE, max.words = 40, colors=pal))
#   
# })
# 
#   df_livros_clean %>%
#     filter(livro=="Esau_Jacob") %>%
#     count(word, sort=T) %>%
#  with(wordcloud(word, n, random.order = FALSE, max.words = 40, colors=pal))
# 
# grid.arrange(wordclouds)
# 
# 
# df_livros_clean %>%
#   count(livro, word, sort=T) %>%
#   group_by(livro) %>%
#   top_n(15, n) %>%
#   mutate(angle = 90 * sample(c(0, 1), n(), replace = TRUE, prob = c(60, 40))) %>%
#   ungroup() %>%
#   ggplot(aes(
#     label = word, size = n,
#     #color = factor(sample.int(10, nrow(df_livros_clean%>%count(livro, word, sort=T)), replace = TRUE)),
#     angle = angle
#   )) +
#   geom_text_wordcloud_area() +
#   scale_size_area(max_size = 24) +
#   theme_minimal() +
#   facet_wrap(~livro)